Made Anantha Yoga Web Developer & UI/UX Designer

Singaraja, Buleleng, Bali | anantha.yoga14042@gmail.com | +62 82146855989 | LinkedIn: Made Anantha Yoga

RINGKASAN

Lulusan D3 Manajemen Informatika Universitas Pendidikan Ganesha dengan pengalaman 8 bulan sebagai Web Programmer di Queen`s Tandoor. Dimana saya mencari pekerjaan sebagi Software Engineer, SEO Specialist, UI/UX Designer, IT Support dan Content Creator. Dimana saya memiliki kemampuan untuk coding menggunakan bahasa pemograman PHP dengan framework Laravel, HTML, CSS, dan Javascript, selain itu saya juga dapat merancang kebutuhan user dan memecahkan permasalahan user ke dalam sebuah rancangan aplikasi berupa prototype design interface, dan saya juga memiliki kemampuan untuk bermain pada search engine demi kepentingan pemasaran dan promosi digital, selain itu saya juga memiliki kemampuan pada IT Operation dan Resolved hardware, software problems selain di bidang IT saya juga dapat memiliki ketertarikan di bidang media, saya mempunyai kemampuan untuk membuat konten di sosial media yang interaktif.

PENGALAMAN KERJA

QUEENS TANDOOR

Seminyak, Badung, Bali

Aug 2022 - Apr 2023

Web Developer

- Mengintegrasikan aplikasi dengan aplikasi lain dan mengintegrasikan dengan aplikasi pihak ketiga menggunakan API
- Memelihara dan memperbaiki bugs pada aplikasi, membuat testing aplikasi dan laporan progres.
- Membangun aplikasi sesuai dengan kebutuhan perusahaan menggunakan metode agile.
- Membuat alur bisnis, desain sistem, struktur database, dan alur pengimplementasian sebelum membangun sebuah aplikasi.

CV. RUMAH MEDIA (INTERNSHIP)

Kerobokan, Badung, Bali Jan 2022 - Maret 2022

Web Developer

- Migrasi website dari teknologi lama ke teknologi yang lebih baru.
- Mengimplementasikan design ke tampilan website.
- Membantu mengatur alur bisnis untuk meningkatkan traffic dan meningkatkan page ranking pada mesin pencari dengan memperbaiki struktur website untuk performa SEO.

SEO Specialist

- Memposting 40+ artikel per bulan untuk meningkatkan traffic dan meningkatkan page ranking pada mesin pencari.
- Membuat laporan per bulan untuk melihat insight dan mengevaluasi performa setiap bulannya.
- Mencari kata kunci yang efektif untuk performa SEO, melakukan analisa SEO, membuat backlink untuk meningkatkan performa SEO pada website.
- Bekerja menggunakan berbagai platform seperti Google Analytic, Facebook Insight, Google Business untuk melihat insight dan meningkatkan page ranking pada mesin pencari.

VET CLINIC DRH.I GUSTI AYU ENDANG PUSPITASARI (INTERNSHIP)

Software Engineer

Singaraja, Buleleng, Bali Maret 2020 - Juli 2020

• Membuat aplikasi yang berfungsi untuk mecatat obat-obatan, mencatat kunjungan pasien, dan sistem kasir.

• Membuat alur bisnis, struktur database dan design sistem.

PENDIDIKAN

UNIVERSITAS PENDIDIKAN GANESHA D3 Manajemen Informatika (IPK: 3,77) Singaraja, Buleleng, Bali

2019-2022

SMA N 4 SINGARAJA

Singaraja, Buleleng, Bali

Ilmu Pengetahuan Alam

2016-2019

INFORMASI TAMBAHAN

- Program Management: SDLC (Software Development Life Cycle), Agile Software Development, Resource Planning
- Technical Skills: Laravel, PHP, SQL, JavaScript, Tailwind CSS, Bootstrap, Figma, Figjam, MS Office